【裁判字號】    98,交簡上,156
【裁判日期】    990721
【裁判案由】    公共危險
【裁判全文】
臺灣新竹地方法院刑事判決           98年度交簡上字第156號
公  訴  人  臺灣新竹地方法院檢察署檢察官
上  訴  人
即  被  告  甲○○
上列被告因公共危險案件，不服本院竹北簡易庭98年度竹北交簡
字第665 號，中華民國98年10月8 日第一審簡易判決（聲請簡易
判決處刑案號：98年度速偵字第1876號），提起上訴，本院管轄
之第二審合議庭判決如下：
    主  文
上訴駁回。
    事  實
一、甲○○前於民國96年7 月31日因酒駕之公共危險行為，經臺
    灣苗栗地方法院於97年9 月10日以97年度苗簡字第428 號刑
    事簡易判決判處有期徒刑3 月；又於96年8 月11日，因酒駕
    之公共危險行為，經臺灣臺南地方法院於96年9 月28日以96
    年度交簡字第2561號刑事簡易判決判處有期徒刑4 月確定；
    又因犯5 件竊盜案件，經本院於97年8 月26日以97年度易字
    第570 號判決各判處有期徒刑6 月，並定應執行刑為有期徒
    刑1 年4 月確定，上開3 案接續執行，嗣於98年9 月8 日因
    縮短刑期假釋付保護管束出監（於99年3 月9 日保護管束期
    滿，在本案不構成累犯）。詎其於假釋付保護管束期間仍不
    知悔改，於98年9 月14日下午2 時許，在新竹縣新豐鄉某OK
    便利商店前飲用3 瓶啤酒後，猶自上開便利商店，駕駛友人
    吳明峰所有之車牌號碼GYA-880 號重型機車，欲返回新竹縣
    湖口鄉○○路76巷5 弄2 號5 樓住處，途經新豐鄉○○路31
    2 號前，當場為警攔檢查獲，經於同日下午2 時58分許測試
    其吐氣所含酒精濃度達每公升0.68毫克，始悉上情。
二、案經新竹縣政府警察局移送臺灣新竹地方法院檢察署檢察官
    偵查後聲請簡易判決處刑。
    理  由
一、本案認定事實所引用之文書證據，並無證據證明係公務員違
    背法定程序所取得，亦無刑事訴訟法第159 條之4 之顯有不
    可信之情況與不得作為證據之情形，自應認有證據能力，先
    予敘明。
二、上揭事實，業據上訴人即被告甲○○於警詢、偵訊、本院準
    備程序及審理時均坦承不諱（見98年度速偵字第1876號卷第
    7 至8 頁、第21頁、本院98年度交簡上字第156 號卷第20至
    22頁、第25至26頁、第36至37頁），並有新竹縣政府警察局
    舉發違反道路交通管理事件通知單、新竹縣政府警察局道路
    交通事故當事人酒精測定紀錄表、刑法第185 條之3 案件測
    試觀察紀錄表、汽車駕駛人酒後生理協調平衡檢測紀錄表等
    在卷可稽（見98年度速偵字第1876號卷第9 至11頁），足認
    被告之自白核與事實相符，堪以採信。按當呼氣酒精濃度達
    每公升0.25毫克時將造成輕度協調功能降低之輕度中毒現象
    ；當呼氣酒精濃度達每公升0.5 毫克時將造成反應較慢、感
    覺減低、影響駕駛之輕到中度中毒現象；當呼氣酒精濃度達
    每公升0.75毫克時將造成思考、個性及行為改變之輕到中度
    中毒症狀；當呼氣酒精濃度達每公升1 毫克時將造成步態不
    穩、噁心嘔吐、精神混惑不清晰之中度中毒症狀；呼氣濃度
    達每公升1.5 毫克時將造成說話不清楚、感覺喪失、視力模
    糊之中到重度中毒症狀，亦有行政院國軍退除役官兵輔導委
    員會臺北榮民總醫院88年8 月5 日（88）北總內字第26868
    號函闡釋綦詳（見本院98年度交簡上字第156 號卷第30至31
    頁），故本件被告經檢驗其呼氣中所含酒精濃度達每公升0.
    68毫克，顯見被告服用酒類已影響其精神及反應，況其為警
    查獲時，有蛇行、車身搖擺不定，轉彎半徑過大或過小等駕
    駛操控力不佳及車輛行徑偏離常軌，時而加速、時而突停，
    無法正常操控之情形，亦有上開測試觀察紀錄表可證，堪認
    被告確已達不能安全駕駛動力交通工具之狀態甚明。綜上所
    述，本件事證明確，被告犯行堪以認定，應依法論科。
三、核被告所為，係犯刑法第185 條之3 之服用酒類，不能安全
    駕駛動力交通工具而駕駛罪。被告上訴意旨略以：伊承認有
    於上開時、地飲酒後駕車之行為，但伊剛出監，希望能有多
    一點時間工作存錢繳罰款及照顧母親，原審判決太重，希望
    能夠從輕量刑云云。按量刑之輕重，係事實審法院得依職權
    自由裁量之事項，茍已斟酌刑法第57條各款所列情狀而未逾
    越法定刑度，則不得遽指為違法；又刑罰之量定屬法院自由
    裁量之職權行使，但仍應審酌刑法第57條所列各款事由及一
    切情狀，為酌量輕重之標準，並非漫無限制，在同一犯罪事
    實與情節，如別無其他加重或減輕之原因，下級法院量定之
    刑，亦無過重或失輕之不當情形，則上級法院對於下級法院
    之職權行使，原則上應予尊重，最高法院72年度臺上字第66
    96號判例、85年度臺上字第2446號判決意旨參照。經查：本
    件被告涉犯刑法第185 條之3 之服用酒類，不能安全駕駛動
    力交通工具而駕駛罪，法定刑為1 年以下有期徒刑、拘役或
    科或併科15萬元以下罰金，原審之量刑並未逾越法定刑的範
    圍；再者，被告前於96年7 月31、同年8 月11日，均因酒駕
    之公共危險行為，分別經臺灣苗栗地方法院以97年度苗簡字
    第428 號刑事簡易判決判處有期徒刑3 月及臺灣臺南地方法
    院以96年度交簡字第2561號刑事簡易判決判處有期徒刑4 月
    確定，上開兩案並與其另犯之竊盜案件接續執行，嗣於98年
    9 月8 日因縮短刑期假釋付保護管束出監等情，有臺灣高等
    法院被告前案紀錄表1 份、臺灣臺南地方法院96年度交簡字
    第2561號判決、臺灣臺南地方法院檢察署檢察官96年度偵字
    第12761 號聲請簡易判決處刑書、臺灣苗栗地方法院97年度
    苗交簡字第428 號判決、臺灣苗栗地方法院檢察署檢察官97
    年度撤緩偵字第112 號聲請簡易判決處刑書在卷可稽（見本
    院98年度年度簡上字第156 號卷第13至18頁），惟被告甫出
    監，即仍在保護管束期間內之98年9 月14日，在吐氣後所含
    酒精濃度已達每公升0.68毫克之情況下，猶仍騎乘機車行駛
    於道路上，置己身及其他用路人之生命安全於不顧，本院認
    原審審酌一切情狀後，就被告所犯之服用酒類，不能安全駕
    駛動力交通工具而駕駛罪，量處有期徒刑5 月，並諭知易科
    罰金之折算標準，難謂有濫用裁量權之違法或不當，自不構
    成撤銷之事由。原判決認事用法並無違誤，所量刑度亦稱妥
    適，上訴人即被告以前揭理由指摘原判決不當，求予撤銷改
    判，核無理由，應予駁回。
四、又被告行為後，刑法第41條於98年12月30日修正，並自99年
    1 月1 日施行，惟其中刑法第41條第1 項係為求用語統一，
    將原「受6 個月以下有期徒刑」修正為「受6 月以下有期徒
    刑」，核僅屬文字之修正，無關刑罰範圍之變動，並非刑罰
    法律之變更，而關於易科罰金之折算標準與95年7 月1 日修
    正施行之條文相同，並未修正，亦無新舊法比較之問題，附
    此敘明。
據上論斷，應依刑事訴訟第455 條之1 第1 項、第3 項、第368
條，判決如主文。
本案經檢察官陳建文到庭執行職務。
中    華    民    國    99    年    7     月    21    日
                  交通法庭    審判長法  官   黃惠玲
                                    法  官   蔡欣怡
                                    法  官   林佑珊
以上正本證明與原本無異。
不得上訴。
中    華    民    國    99    年    7     月    21    日
                                    書記官   蕭惠婷
附錄本案論罪科刑實體法條全文：
刑法第185 條之3 ：
服用毒品、麻醉藥品、酒類或其他相類之物，不能安全駕駛動力
交通工具而駕駛者，處1年以下有期徒刑、拘役或科或併科15萬
元以下罰金。

司法院資訊處製作；財團法人民間司法改革基金會備份。
